Juan Santana Arquitecto

Contacto Domicilio: El Cangrejo, Ciudad de Panamá

Móvil: +507 62290228

Email: santanaarchitect@gmail.com

www.linkedin.com/pub/juan-santana-baez/42/941/354

Objetivo profesional

Busco una posición en un equipo en el que mi cualificación, experiencia y compromiso con el trabajo contribuyan al logro de los objetivos de una empresa que apueste por el diseño innovador y la alta calidad técnica en el desarrollo de proyectos

Mi intención es coordinar mi cambio de posición en función de las responsabilidades que tenga asumidas en cada momento con mi empresa actual. Ahora mismo estoy involucrado en un proyecto que acaba a finales de agosto de 2014

Perfil

Arquitecto español, registrado en el Colegio Oficial de Arquitectos de Madrid, con 12 años de experiencia internacional de los que 8 han sido después de la graduación

Participación como arquitecto graduado en proyectos de reconocido prestigio, entre los cuales están 5 primeros premios, 1 segundo premio y 1 mención honorífica, incluyendo aeropuertos, auditorios, torres de oficinas, escuelas, conservatorios, palacios de congresos, circos y edificios residenciales. Entre ellos están dos proyectos de más de más de €180 millones de presupuesto

Educación

Arquitecto por la Escuela Técnica Superior de Arquitectura de la Universidad Politécnica de Madrid en 2006 con la calificación de notable

Experiencia

feb 2014- presente, Arquitecto de desarrollo, Director de proyecto

Forza Creativa, Ciudad de Panamá, Panamá

Principales responsabilidades:

 Actualmente lidero el equipo que desarrolla el proyecto de ejecución de una torre de oficina para Global Bank

Habilidades clave: diseño de arquitectura y detalles constructivos, project management, proposición escrita y gráfica, reuniones de coordinación con consultores externos y asistencia técnica del estudio

mar 2012- ago 2013, Arquitecto Senior

ABC Recruitment, subcontratado a la Municipalidad de Abu Dhabi, UAE

Principales responsabilidades:

 Asesoría técnica, diseño conceptual de edificios y espacios públicos e inspección y aprobación de los trabajos de construcción de edificios municipales

Habilidades clave: planeamiento, diseño de arquitectura, project management, proposición escrita y gráfica, redacción de informes, gestión de sostenibilidad, y resolución de problemas durante las obras de construcción

oct 2007- dic 2011, Arquitecto de desarrollo - Jefe de Estudio

Camacho-Macia Arquitectos, Madrid, España

Principales responsabilidades:

Líder de equipo de diseño durante el desarrollo de proyectos de ejecución y la Dirección Facultativa de las obras de edificios entre los que están edificios residenciales, conservatorios de música, escuelas, palacios de congresos, circos y auditorios. Destaca la intervención como Director de Proyecto durante las obras del Centro de Creación de las Artes de Alcorcón

Habilidades clave: diseño de arquitectura y detalles constructivos, project management, proposición escrita y gráfica, reuniones de coordinación con consultores externos y empresas constructoras, resolución de problemas durante las obras de construcción, cálculo de estructuras y asistencia técnica

sep 2006- oct 2007, Arquitecto de desarrollo

Estudio Lamela Arquitectos, Madrid, España

Principales responsabilidades:

 Miembro del equipo a cargo del desarrollo del proyecto de ejecución para la Ampliación de la Terminal del Aeropuerto Gran Canaria, un proyecto de €190 millones de presupuesto y una superficie de 169,200 m²

Habilidades clave: diseño de arquitectura y detalles constructivos, proposición escrita y gráfica y reuniones de coordinación con consultores externos

mar 2006- sep 2006, Arquitecto de desarrollo jul 2001- mar 2006, Asistente de arquitectura

Camacho-Macia Arquitectos, Madrid, España

Principales responsabilidades:

 Como arquitecto, desarrollando el proyecto de ejecución del Centro de Creación de las Artes de Alcorcón, un proyecto de €185 millones de presupuesto y una superficie de 57,000 m²

Habilidades clave: diseño de arquitectura y detalles constructivos, proposición escrita y gráfica, y resolución de problemas durante las obras de construcción

Informática

REVIT (1 año), AutoCAD (15 años), Photoshop (15 años), Adobe Acrobat (8 años), Cypecad-cálculo de estructuras (8 años), Sketch-up (2 años), Adobe InDesign (2 años), Microsoft Project (1 año)

Idiomas

Español (nativo), Inglés (avanzado)

Cursos

2014 Curso LEED Green Associate

Actualmente estoy en el proceso de preparación del test

2013 Advanced Training of the Abu Dhabi Urban Street Design Manual

Organizado por Abu Dhabi Urban Planning Council, Abu Dhabi

2012 Understanding Estidama and the Pearl Rating System

Organizado por Abu Dhabi Urban Planning Council, Abu Dhabi

2008 La Actuación Pericial del Arquitecto

Organizado por el Colegio Oficial de Arquitectos de Madrid, España

2004 Diseño y Cálculo de Estructuras por Ordenador

Organizado por Comunidad de Madrid y Fondo Social Europeo, Madrid, España

2005 Técnicas para Dirigir y Rentabilizar un Estudio de Arquitectura

Organizado por el Colegio Oficial de Arquitectos de Madrid, España

1999 Elementos Arquitectónicos en la Construcción Vernácula

Organizado por la Universidad Politécnica de Madrid, España

1997 Espacios y Arquitectura para la Arqueología

Organizado por la Universidad de Las Palmas de Gran Canaria, España

Proyectos notorios

Participaciones destacadas como arquitecto graduado en los siguientes proyectos:

1. Camacho-Macia Aquitectos

Centro de Creación de las Artes de Alcorcón, España

Primer premio, concurso nacional

(2006-2011) Involucrado en el diseño del proyecto de ejecución y en la dirección facultativa de la obra

Alcance del proyecto: con una superficie de 57,000 m2 y €185 millones de presupuesto, el proyecto se compone de un auditorio de 1500 butacas, un circo 600 butacas, una sala de teatro configurable de 460 butacas, un centro de congresos y exhibiciones, un conservatorio de música y danza, una escuela de técnicos en artes escénicas y 66,000 m2 de espacio público que se extiende por la cubierta y el entorno urbano.

103 Viviendas en los Angeles, Madrid, España

Primer premio, concurso internacional

(2010-2011) Involucrado en la fase de concurso y en el diseño del proyecto de ejecución Alcance del proyecto: 103 viviendas de bajo coste para el Ayuntamiento de Madrid

Auditorio en Campo de Criptana, España

Primer premio, concurso nacional

(2008-2011) Involucrado en la fase de concurso y en el diseño del proyecto de ejecución Alcance del proyecto: un auditorio de 600 butacas

Auditorio y Palacio de Congresos en Vitoria-Gasteiz, España

Mención honorífica, concurso internacional

(2009) Involucrado en la fase de concurso de diseño

Alcance del proyecto: una sala sinfónica de 1,500 butacas, una sala de cámara de 500 butacas, un área congresual de 1,128 butacas y un área de espectáculos y exposiciones de 6,000 butacas

56 Viviendas en Vallecas, España

Primer premio, concurso internacional

(2008-2010) Involucrado en el diseño del proyecto de ejecución y en la dirección facultativa de la obra

Alcance del proyecto: 56 viviendas de bajo coste para el Ayuntamiento de Madrid

Villa Olímpica de Madrid, España

Primer premio, concurso internacional

(2008) Involucrado en la fase de concurso de diseño

Alcance del proyecto: 1690 para los atletas en unos futuros Juegos Olímpicos

Velódromo Olímpico de Madrid, España

Segundo premio, concurso internacional

(2008) Involucrado en la fase de concurso de diseño

Alcance del proyecto: instalación para el velódromo en unos futuros Juegos Olímpicos

2. Lamela Arquitectos

Extensión de la Terminal del Aeropuerto de Gran Canaria, España

Primer premio, concurso internacional

(2006-2007) Involucrado en el diseño del proyecto de ejecución

Alcance del proyecto: un proyecto con una superficie de 169,200 m2 y €190 millones de presupuesto para extender un aeropuerto existente en las islas Canarias

Referencias

Khalfan Ahmed Mohamed al Mansoori, Infrastructure Division Manager

Western Region Municipality

PO box 50012, Abu Dhabi, UAE Tel. +971 2 8988 743 Email Khalfan.Ahmed@wrm.abudhabi.ae

Email Williams Williams

Javier Camacho, Arquitecto Director

Camacho Macia Arquitectos

C/ de los Ciruelos 1 28660 Madrid, Spain Tel. +34 911 730 368

Email camacho@camacho-macia.com

Carlos Lamela, Arquitecto Presidente Ejecutivo Juan Antonio Garcia, Director de Proyecto

Lamela Arquitectos

Avenida de Arroyo del Santo 4 28042. Madrid, Spain Tel +34 915 743 600 Email lamela@lamela.com jagarcia@lamela.com

Alvaro Varela de Ugarte

Profesor en la Universidad Politécnica de Madrid

PhD. Architect, University of Tokyo, Japan M.Sc, Yale University, USA Avenida de Juan de Herrera, 4 28040 Madrid, Spain Tel. +34 666 512 870 Email avarela@alvarovarela.com

[Disponibles certificados de experiencia y cartas de recomendación]